# 请教陈老师，关于业主装修补贴和固定资产确认

提问人：jiayouya233 时间：2022-09-26 19:11:03
实际业务中遇到如下问题，想要请教陈版解惑：
1.公司在商场开设店铺，装饰工程款 200 万元，业主提供装饰补助款 210 万，并且补贴直接支付给装修公司，装修公司开票 210 万给业主。在这种情况下，公司是否需要在账上确认固定资产？
还是直接确认Dr：其他应收款 Cr：营业外收入？
2.公司又新开一个店铺，由上述同一个装修公司进行装修，实际工程造价 150 万，但由于存在上述 10 万其他应收款，因此公司实际支付 140 万给装修公司，并收到装修公司开局的发票 140 万（因为装修公司称之前已全额开具发票给业主）请问在这种情况下，会计上公司的固定资产应当确认 140 万还是 150 万？税法上会有影响吗？
谢谢！

回答人：chenyiwei
1 、本企业应按照实际装修成本正常确认“长期待摊费用——装修”，将业主代为承担的装修款作为一项租赁激励进行处理，即冲减使用权资产入账价值。相当于会计处理为：借：长期待摊费用——装修，借：使用权资产（扣减装修款），贷：租赁负债。此次的租赁激励应为 210 万元而不是 200 万元。
2 、该项长期待摊费用（装修）的入账价值应按 150 万元计算。

提问人：740438204 时间：2022-10-31 17:16:26
再请问一下陈版，您的回复是基于企业与业主之间存在租赁关系为前提的，如果企业与业主（也就是商场）是联营模式，两者之间只是结算联营毛利，收到商场的装修补贴又要如何入账呢？

回答人：chenyiwei
联营模式下实际上也存在场地租赁关系。只有完全的买断经销（商场自营）才不含租赁。